【裁判字號】    89,附民,90
【裁判日期】    890703
【裁判案由】    公共危險等
【裁判全文】
臺灣高雄地方法院刑事附帶民事訴訟判決              八十九年度附民字第九號
    被      告  癸○○
    訴訟代理人  田平安律師
    原      告  乙○○
                辛○○
                己○○
                丁○○
                丙○○
                戊○○
                庚○○
                子○○
                甲○○
                寅○○
                壬○○
                卯○○
                丑○○
                訴訟代理人  鄭國安律師
                訴訟代理人  陳炳彰律師
                訴訟代理人  陳裕文律師
右列被告因八十九年度訴字第二八一號公共危險案件，經原告提起附帶民事訴訟，請
求損害賠償，本院判決如左：
    主  文
原告之訴駁回。
    事  實
一、原告聲明：原告應將座落高雄縣鳥松鄉○○○段二０四之一地號土地屬於高雄縣
    鳥松鄉○○村○○路二六三既成巷道上之地上物及其他物品除去騰空。
    其陳述略稱：被告癸○○明知高雄縣鳥松鄉○○村○○路二六三巷道，其中有關
    坐落在高雄縣鳥松鄉○○段一０二號土地部分，供原告等人通行數十年之久，竟
    於八十八年三月二日時以鐵絲網圍繞，影響消防救火車通行，足生往來危險，爰
    依據民法第一百八十四條侵權行為之規定，訴請賠償，並將前開既成巷道上地上
    物及其他物品除去騰空。
二、被告聲明：原告之訴駁回。
    其陳述略稱：本件被告雖經公訴人以公共危險提起公訴，然被告所圍堵之鐵絲網
    ，既係在自己第一０二號土地內，而原告所通行至美山路之土地，自始係以坐落
    高雄縣鳥松鄉○○路一三三號土地及介壽路一端為主。被告並未將上開通行之第
    一三三號土地一併圍堵，是被告應無本件公共危險之犯行，原告等請求將地上物
    除去騰空，回復原狀，亦無理由。況坐落高雄縣鳥松鄉○○段一０二號土地，現
    所有權人並非被告癸○○，此有土地登記簿謄本附卷可查。是原告等主張上開土
    地為被告所有，被告所有權之行為，應受限制，訴請原告將地上物拆除騰空，回
    復原狀，亦有未當。，再者，縱令上開非被告所有第一０二號土地，在公法上認
    為有公用地段關係之存在，然究非民法之物權，換言之，公用地段權，其本質上
    仍係一公法關係，而非私法上之地段權，原告等依民法之規定，對被告並無任何
    私法上請求權。而民事訴訟程序係當事人向法院訴求以判決保障其私權之權利，
    故既成巷道縱為人侵害，亦不得本諸公用地段關係，依民事訴訟法程序提起恢復
    巷道之訴。
    理  由
一、按刑事訴訟諭知無罪，免訴或不受理之判決者，對於附帶民事訴訟部份應以判決
    駁回原告之訴，刑事訴訟法第五百零三條第一項前段定有明文。
二、本件被告被訴公共危險一案，業經刑事判決諭知無罪在案，根據首揭說明，原告
    之訴，自應予以駁回。
據上論斷，應依刑事訴訟法第五百零三條第一項前段，判決如主文。
中    華    民    國      八十九      年       七       月      三      日
                                      臺灣高雄地方法院刑事庭
                                          審判長法官  林水城
                                                法官  郭錦茂
                                                法官  邱吳宇仙
右為正本證明與原本無異。
如不服本判決非對於刑事判決有上訴時不得上訴，並應於送達後十日內向本院提出上
訴狀。
                                              書記官  李文廣
中    華    民    國      八十九      年       七       月      三      日


司法院資訊處製作；財團法人民間司法改革基金會備份。
